【裁判字號】    90,訴,58
【裁判日期】    900227
【裁判案由】    清償債務
【裁判全文】
臺灣臺北地方法院民事判決  九十年度訴字第五八號
    原      告  中國信託商業銀行股份有限公司
    法定代理人  乙○○
    訴訟代理人  丙○○
    被      告  甲○○
右當事人間清償債務事件，本院判決如左：
    主    文
被告應給付原告新台幣伍拾貳萬柒仟佰肆拾元，及其中伍拾壹萬捌仟佰陸拾伍
元部分，自民國八十九年九月二十四日起至清償日止，按年息百分之二十計算之利息
，並自民國八十九年十一月二十四日起至清償日止，按月給付原告新台幣陸佰元違約
金。
訴訟費用由被告負擔。
本判決於原告以新台幣壹拾捌萬元供擔保後，得假執行。
    事    實
甲、原告方面：
  壹、聲明：被告應給付原告新台幣（下同）五十二萬六千八百九十三元，其中五十
      一萬八千三百六十五元部分，自民國八十九年九月二十四日起至清償日止，按
      年息百分之二十計算之利息，暨次月及再次月之違約金共四百五十元，並自八
      十九年十一月二十四日起至清償日止，按月六百元計付之違約金。並陳明願供
      擔保請准宣告假執行。
  貳、陳述：
    一、本件依信用卡約定條款第二十四條規定適用合意管轄。
    二、被告於八十一年十月十九日向原告請領信用卡使用，依約被告得於特約商店
        記帳消費。被告至八十九年九月止累計消費記帳五十二萬六千八百九十三元
        未給付，其中五十一萬八千三百六十五元為消費款，八千五百二十八元為循
        環利息，暨約定自延滯繳款第三個月起，按月六百元計付之違約金，依約除
        應給付上開消費款項外，另應給付自最後繳款截止日八十九年九月二十三日
        之翌日起至清償日止，按年息百分之二十計算之利息，並於延滯繳款第三個
        月起，即自八十九年十一月二十四日起至清償日止，按月六百元計付之違約
        金。
  參、證據：提出信用卡申請書、帳務明細表及信用卡約定條款等影本各一件為證。
乙、被告方面：
  壹、聲明：駁回原告之訴。
  貳、陳述：自認原告主張之事實，但目前沒錢可還，請求分期清償，希望從五月份
      開始。
    理    由
一、本件依兩造信用卡約定條款第二十四條約定合意以本院為管轄法院，先予敘明。
二、原告主張之事實，業據其提出信用卡申請書、帳務明細表及信用卡約定條款等影
    本為證，並為被告所自認，堪信為真正。從而原告依信用卡契約之法律關係訴請
    被告給付五十二萬七千三百四十三（含消費款五十二萬六千八百九十三元及第一
    、第二期違約金四百五十元），及其中五十一萬八千三百六十五元部分，自八十
    九年九月二十四日起至清償日止，按年息百分之二十計算之利息，並按月給付六
    百元之違約金，即無不合，應予准許。
三、被告請求分期履行，惟原告僅同意於判決後與原告洽談，並未同意本判決酌定被
    告履行期間，而系爭債務核非須長期間始能履行，本判決爰不另定被告履行期間
    ，附此敘明。
四、原告陳明願供擔保，聲請宣告假執行，核無不合，爰酌定相當擔保金額准許之。
據上論結，原告之訴為有理由，依民事訴訟法第七十八條、第三百九十條第二項判決
如主文。
中      華      民      國      九十    年      二      月    二十七    日
                                    民事第六庭法      官  黃明發
右為正本係照原本作成
如對本判決上訴，須於判決送達後廿日內向本院提出上訴狀
中      華      民      國      九十    年      三      月      五      日
                                              法院書記官  謝梅琴


司法院資訊處製作；財團法人民間司法改革基金會備份。
